

COORDONNÉES



06.38.32.47.32



valentincircosta@gmail.com



https://vcircosta.github.io/por tfolio

PROFIL

Je m'appelle Valentin Circosta, je suis âgé de 28 ans.

Je suis actuellement étudiant à Paris à l'école IRIS, en deuxième année de BTS SIO option SLAM « Services Informatiques aux Organisations spécialité en Solutions Logicielles et Applications Métiers ».

Après l'obtention de mon BTS SIO. je vais suivre une formation de Bachelor en développeur de solutions digitales / web.

COMPÉTENCES

- HTML5 / CSS3
- JAVA
- JAVASCRIPT
- PHP
- JIRA
- SQL / MYSQL

LANGUES

Français

Langue maternelle

Anglais

Intermédiaire

CENTRES D'INTÉRÊT

Rugby Jeux vidéos Voyages Histoire

CIRCOSTA VALENTIN

Recherche d'une alternance en tant que Développeur

PARCOURS PROFESSIONNEL

Correspondant Informatique

09/2021 - 01/2023

CNP Assurances

- Développer des macros sur Excel
- Aide auprès des utilisateurs avec l'outil JIRA
- Installation et paramétrage des ressources de l'entreprise
- Accompagnement auprès des utilisateurs (Rédiger de la documentation
- Assurer l'habilitation auprès des outils)
- Gestion des habilitations
- · Identifier et évaluer les besoins d'évolution fonctionnelle et étudier leur faisabilité

Comptable fournisseur

09/2018 - 06/2020

RECCI - Contrat d'apprentissage En prestation chez ASIATIDES

- Saisie / Relance
- Traitement de la TVA et déclaration
- Préparation du bilan (Partie fournisseur)
- Comptabilité de la banque (Saisie / Rapprochement bancaire)

Comptable

08/2013 - 09/2018

Magasin G20 - CDI

- · Saisie comptable
- Comptabilisation Inventaire
- · Création de tableau de gestion
- Mise en rayon

FORMATION

BTS: SIO option SLAM, 09/2021 - En cours

ECOLE IRIS - PARIS

BTS en Service Informatiques aux Organisations

- Proiet en JAVA
- · Projet en PHP

DCG, 09/2017 - 06/2021

CNAM, INTEC

Diplôme de Comptabilité et de Gestion

Baccalauréat: Economique et Sociale, 09/2010 - 07/2013

LYCEE MAIGRET - PARIS